【裁判字號】    95,裁,2698
【裁判日期】    951130
【裁判案由】    虛報進口貨物產地
【裁判全文】
最  高  行  政  法  院  裁  定
                                     95年度裁字第02698號
上  訴  人  世普股份有限公司
代  表  人  甲○○○
被 上訴 人  財政部基隆關稅局
代  表  人  陳天生
上列當事人間因虛報進口貨物產地事件，上訴人對於中華民國94
年5月18日臺北高等行政法院93年度訴字第1326號判決，提起上
訴，本院裁定如下：
    主  文
上訴駁回。
上訴審訴訟費用由上訴人負擔。
    理  由
一、按對於高等行政法院判決上訴，非以其違背法令為理由，不
    得為之，行政訴訟法第242條定有明文。是對於高等行政法
    院判決上訴，若未具體說明原判決違背何項法令、不適用或
    如何適用不當之具體情事，即非主張原判決違背法令以為上
    訴理由，其上訴不應准許。
二、原審駁回上訴人在原審之訴，略以：查「進口貨品原產地認
    定標準參考事項」為被上訴人參考認定標準，且該參考事項
    第1項規定已敘明「亦無其他事證足以判定係虛報產地時」
    方可適用，本案來貨雖貨上及內包裝均無任何文字，僅外包
    裝紙箱嘜頭上有MADE IN KOREA字樣敘述，然經被上訴人依
    貨櫃所有人KOREA MARINE TRANSPORT CO., LTD網站公布之
    貨櫃動態表顯示，查得本案貨櫃起運口岸為大陸新港，已有
    直接證據證明來貨非原申報之韓國產製，已不適用該參考事
    項第1項之規定，而應改依該參考事項第5項及第8項規定。
    又貨櫃動態表顯示DISCHARGING或LOADING係指貨櫃卸船或裝
    船，而貨櫃內裝狀態係另以FULL或EMPTY表示，本案貨櫃92
    年2月27日在大陸新港由SHIPPER領空櫃裝貨裝船，運至釜山
    轉船到基隆，此有貨櫃所有人KOREA MARINE TRANSPORT CO.
    , LTD網站公布之貨櫃動態表可資證明。韓國海關制度完善
    ，若從韓國裝櫃、裝船、起運出口一定留有紀錄，如出口報
    單等報關文件，被上訴人依前述參考事項第5項之規定通知
    上訴人檢具相關資料供核，惟上訴人除提不出產地證明或韓
    國海關報關出口等反證資料供查核外，亦無法對裝載貨櫃從
    大陸新港起運提供合理解釋，被上訴人乃依起運口岸認定其
    產地，並非無據。況依行政訴訟法第163條規定，上訴人自
    應負反證之舉證責任，惟上訴人迄未提供任何資料供核，僅
    一再空言經韓方保證云云，然推測之詞不具證據力，自不可
    推翻被上訴人查獲貨櫃實際起運口岸為大陸新港之事實證據
    。進口貨物以誠實申報為原則，被上訴人已查得本案申報不
    實之證據，而上訴人以進口貿易為常業，對於相關規定應知
    之甚詳，自應避免進口不准輸入之大陸物品而受罰，並舉證
    正確文件供核，按一般貿易習慣，貨物皆自原產地起運出口
    ，且皆會留下進出口海關報關紀錄，上訴人所稱如係屬實，
    上訴人自可提供相關資料佐證，上訴人以不知情或其他對其
    有利之主張，自應負舉證之責，本案上訴人顯有未盡注意義
    務，上訴人應注意能注意而不注意，縱非故意，亦難謂無過
    失，自應受罰等由。資為其判決之論據。
三、本件上訴意旨略以：上訴人在被上訴人告知該貨櫃起運口岸
    為大陸新港時，旋即要求韓方提出書面保證及3月6日裝船資
    料，韓方卻以貨已出口無法開具產地證明或報關出口等資料
    為由予以拒絕，並非上訴人迄未提供任何資料查核。且被上
    訴人亦有開櫃查驗，並查無任何違法證據，況上訴人欲退回
    貨物，被上訴人在未瞭解及查證韓方所言真偽下，反將全部
    責任推給上訴人，實有失公平等語。並未具體指摘原判決違
    背何項法令、不適用或如何適用不當之具體情事，即非主張
    原判決違背法令以為上訴理由，依首開規定及說明，其上訴
    為不合法，應予駁回。
四、依行政訴訟法第249條第1項前段、第104條、民事訴訟法第
    95條、第78條，裁定如主文。
中    華    民    國    95    年    11    月    30    日
                  第四庭審判長法  官  高  啟  燦
                              法  官  黃  璽  君
                              法  官  廖  宏  明
                              法  官  楊  惠  欽
                              法  官  林  樹  埔
以  上  正  本  證  明  與  原  本  無  異
中    華    民    國    95    年    11    月    30    日
                              書記官  彭  秀  玲


司法院資訊處製作；財團法人民間司法改革基金會備份。
